臺灣嘉義地方法院刑事裁定
111年度聲字第587號
聲  請  人  臺灣嘉義地方檢察署檢察官
受  刑  人  李易書




上列聲請人因受刑人數罪併罰有二裁判以上，聲請定其應執行之
刑（１１１年度執字第２０２２號），本院裁定如下：
    主  文
李易書所犯如附表所示各罪所處之有期徒刑，應執行有期徒刑貳
年貳月。
    理  由
一、聲請意旨略以：受刑人李易書因犯竊盜等案件，先後經法院
    判決確定如附表，應依刑法第５３條及第５１條第５款，定其應
    執行刑，爰依刑事訴訟法第４７７條第１項聲請裁定等語。
二、按「（第１項）裁判確定前犯數罪者，併合處罰之。但有下
    列情形之一者，不在此限：一、得易科罰金之罪與不得易科
    罰金之罪。…。（第２項）前項但書情形，受刑人請求檢察官
    聲請定應執行刑者，依第５１條規定定之。」，刑法第５０條第
    １項但書第１款、第２項定有明文。次按數罪併罰，有二裁判
    以上者，依第５１條之規定，定其應執行之刑；數罪併罰，分
    別宣告其罪之刑，如宣告多數有期徒刑者，於各刑中之最長
    期以上，各刑合併之刑期以下，定其刑期，但不得逾３０年，
    刑法第５３條、第５１條第５款亦分別定有明文。又按法律上屬
    於自由裁量之事項，並非概無法律性之拘束，自由裁量係於
    法律一定之外部性界限內（以定執行刑言，即不得違反刑法
    第５１條之規定），使法官具體選擇以為適當之處理，因此在
    裁量時，必須符合所適用之法規之目的，更進一步言，須受
    法律秩序之理念所指導，此亦即所謂之自由裁量之內部性界
    限。關於定應執行之刑，既屬自由裁量之範圍，其應受此項
    內部性界限之拘束，要屬當然（最高法院８０年台非字第４７３
    號判例意旨參照）。再按數罪併罰中之一罪，依刑法規定得
    易科罰金，若因與不得易科之他罪併合處罰結果而不得易科
    罰金時，原可易科罰金所處之刑，自亦無庸為易科折算標準
    之記載（司法院大法官會議解釋第１４４號）。
三、經查：
（一）本件受刑人李易書因犯如附表編號１至３所示之罪，先後經
      本院以如附表編號１至３所示之判決分別判處如各該編號所
      示之有期徒刑及定其應執行之刑，而其中如附表編號１至２
      所示之罪所處之有期徒刑，嗣經本院以１１１年度聲字第１１１
      號裁定定應執行有期徒刑１年１１月，均告確定在案，有上
      開案件判決書、裁定書及臺灣高等法院被告前案紀錄表各
      １份附卷可稽。
（二）又本件受刑人所犯如附表編號２、３所示之罪為不得易科罰
      金之罪，與其另犯如附表編號１所示之罪為得易科罰金之
      罪，依刑法第５０條第１項但書第１款規定，固不得併合處罰
      ，然本件係聲請人臺灣嘉義地方檢察署檢察官應受刑人之
      請求而提出聲請，有受刑人之刑事聲請狀１份存卷可考（
      見本院卷第７至１０頁），核與刑法第５０條第２項規定相符，
      從而聲請人據此依刑法第５３條及第５１條第５款規定，聲請
      裁定定其應執行之刑，本院審核認本件聲請與首揭法條規
      定尚無不合，應予准許，爰斟酌受刑人犯罪之類型、情節
      、次數、時期，在前揭外部性及內部性界限範圍內，定如
      主文所示之應執行刑。至受刑人所犯如附表編號１所示之
      有期徒刑，原雖得易科罰金，然與如附表編號２、３所示不
      得易科罰金之他罪併合處罰之結果，已不得易科罰金，本
      院於定執行刑時，自無庸再諭知易科罰金之折算標準，附
      此敘明。
四、最高法院刑事大法庭１１０年度台抗大字第４８９號裁定意旨雖有
    述及「定應執行刑，不僅攸關國家刑罰權之行使，於受刑人
    之權益亦有重大影響，除顯無必要或有急迫情形外，法院於
    裁定前，允宜予受刑人以言詞、書面或其他適當方式陳述意
    見之機會，程序保障更加周全」等語，惟本院斟酌本件檢察
    官僅就受刑人所犯如附表編號１至３所示之罪，聲請定其應執
    行之刑，案情尚屬單純，在前述外部性及內部性界限之拘束
    下，本案可資減讓之刑期幅度有限，本院於裁量時，已衡量
    上開情節從寬酌定，故顯無必要再命受刑人以言詞、書面或
    其他適當方式陳述意見，附此敘明。
五、據上論斷，應依刑事訴訟法第４７７條第１項，刑法第５０條第２
    項、第５３條、第５１條第５款，裁定如主文。
中　　華　　民　　國　　111 　年　　7 　　月　　27　　日
                  刑事第四庭    法　官　簡仲頤
上列正本證明與原本無異。
如不服本裁定，應於裁定送達後5日內向本院提出抗告狀（應附
繕本）。　　　　　　　　　
中　　華　　民　　國　　111 　年　　7 　　月　　27　　日
                                書記官　吳明蓉
附表：受刑人李易書定應執行刑案件一覽表
編          號  １ ２ ３ 罪          名  加重竊盜未遂罪、竊盜罪 加重竊盜罪 加重竊盜罪 宣    告    刑  有期徒刑４月（共２罪）、 有期徒刑５月（共２罪）。  有期徒刑７月（１罪）、 有期徒刑８月（５罪）。 有期徒刑７月 犯  罪  日  期  １１０年２月５日、 １１０年２月７日、 １０９年１２月６日（２次）。 １１０年２月５日、 １０９年１２月１８日、 １１０年２月６日（２次）、 １１０年２月９日、 １１０年２月１０日。 １１０年２月１０日 偵查(自訴)機關年 度 及 案 號  臺灣嘉義地方檢察署１１０年度偵字第２３３８號等 臺灣嘉義地方檢察署１１０年度偵字第２３３８號等 臺灣嘉義地方檢察署１１０年度偵字第６１０２號等 最  後  事實審 法    院 臺灣嘉義地方法院 臺灣嘉義地方法院 臺灣嘉義地方法院  案    號 １１０年度易字第３００號等 １１０年度易字第３００號等 １１０年度易字第５６９號  判決日期 １１０年８月３１日 １１０年８月３１日 １１１年４月１４日 確  定   判  決 法    院 臺灣嘉義地方法院 臺灣嘉義地方法院 臺灣嘉義地方法院  案    號 １１０年度易字第３００號等 １１０年度易字第３００號等 １１０年度易字第５６９號  判決確定日    期 １１０年１０月４日 １１０年１０月４日 １１１年５月１０日 是否為得易科罰金之案件  是 否 否  備          註  上開４罪，經原判決定應執行有期徒刑１０月確定 上開６罪，經原判決定應執行有期徒刑１年４月確定 臺灣嘉義地方檢察署１１１年度執字第２０２２號   編號１至２所示１０罪，嗣經本院以１１１年度聲字第１１１號裁定定應執行有期徒刑１年１１月確定（臺灣嘉義地方檢察署１１１年度執更字第１７４號）